臺灣彰化地方法院民事裁定
110年度監宣字第457號
聲  請  人  周釧祮  

相  對  人  胡麗華  

關  係  人  周建志  


            周怡貞  

上列聲請人聲請改定監護人事件，本院裁定如下：
    主  文
改定丙○○（男、民國00年00月00日生、身分證統一編號：Z00000
0000號）為受監護宣告之人丁○○（女、民國00年00月0日生、身
分證統一編號：Z000000000號）之監護人。
指定甲○○（女、民國00年00月00日生，身分證統一編號：Z00000
0000號）為會同開具財產清冊之人。
聲請程序費用新臺幣壹仟元由受監護宣告之人丁○○負擔。
    理  由
一、聲請意旨略以：聲請人係受監護宣告之人丁○○之長子，丁○○
    前經本院家事法庭於民國110年3月30日，以110年度監宣字
    第17號裁定宣告為受監護宣告之人，並選定丁○○之次子即相
    對人乙○○擔任監護人，及指定丁○○之長子丙○○為會同開具財
    產清冊之人，然因相對人於111年3月前將辦理移民遷居至印
    尼，不便勝任監護人之職，而聲請人係丁○○之長子，丁○○之
    其他子女均同意改由聲請人擔任丁○○之監護人，爰聲請准予
    裁定改由聲請人擔任丁○○之監護人等語。
二、按依同法第1113條準用第1106條之1第1項、第1094條第4項
    、第1094條之1規定，有事實足認監護人不符受監護人之最
    佳利益，或有顯不適任之情事者，法院得依受監護人、四親
    等內之親屬、檢察官、主管機關或其他利害關係人之聲請，
    改定適當之監護人；法院改定監護人時，應同時指定會同開
    具財產清冊之人；法院選定或改定監護人時，應依受監護人
    之最佳利益，審酌一切情狀，尤應注意下列事項：1.受監護
    人之年齡、性別、意願、健康情形及人格發展需要。2.監護
    人之年齡、職業、品行、意願、態度、健康情形、經濟能力
    、生活狀況及有無犯罪前科紀錄。3.監護人與受監護人間或
    受監護人與其他共同生活之人間之情感及利害關係。4.法人
    為監護人時，其事業之種類與內容，法人及其代表人與受監
    護人之利害關係。
三、經查，聲請人所主張之事實，此有個人戶籍資料查詢結果在
    卷為憑，並經本院依職權調閱110年度監宣字第17號全卷查
    閱屬實。又關係人乙○○於本院訊問時亦陳稱：去那邊（印尼
    ）幫太太做生意，狀況如何不確定是不是長時間不能回來等
    語明確，本院認原監護人乙○○將移居國外，恐長時間不在國
    內，自無法照護受監護人丁○○，如由其繼續擔任丁○○之監護
    人，難認符合丁○○之最佳利益，是本院自得依聲請人之聲請
    ，為丁○○改定適當之監護人。再聲請人及關係人甲○○為受監
    護宣告之人丁○○之長子及長女，與丁○○關係非常密切，且關
    係人乙○○及甲○○均同意本件改定由聲請人擔任丁○○之監護人
    ，並指定甲○○為會同開具財產清冊之人，應符合丁○○之最佳
    利益，爰依民法第1113條準用第1106條之1、第1094條第4項
    之規定，改定聲請人為受監護宣告之人丁○○之監護人，並指
    定甲○○為會同開具財產清冊之人，爰裁定如主文第1、2項所
    示。
四、又按監護人變更時，原監護人應即將受監護人之財產移交於
    新監護人。受監護之原因消滅時，原監護人應即將受監護人
    之財產交還於受監護人；如受監護人死亡時，交還於其繼承
    人。前2項情形，原監護人應於監護關係終止時起2個月內，
    為受監護人財產之結算，作成結算書，送交新監護人、受監
    護人或其繼承人。新監護人、受監護人或其繼承人對於前項
    結算書未為承認前，原監護人不得免其責任，此為民法第11
    07條所明定，並依同法第1113條於成年人之監護時準用之。
    本件相對人既經本院另行改定由聲請人擔任監護人及指定關
    係人甲○○為會同開具財產清冊之人，則原監護人乙○○自應依
    上開規定，將相對人之財產移交聲請人管理，附此敘明。　
    　
五、再按法院依民法第1094條第3項選定監護人或依第1106條及
    第1106條之1另行選定或改定監護人時，應同時指定會同開
    具財產清冊之人，此於成年人之監護亦有準用，民法第1094
    條第4項、第1113分別定有明文。末依民法第1113條準用同
    法第1099條、第1099條之1之規定，本院選定之監護人丙○○
    對於相對人丁○○之財產，應會同關係人甲○○於2個月內開具
    財產清冊，並陳報法院。於開具完成並陳報法院前，監護人
    對於相對人之財產，僅得為管理上必要之行為，併此指明。
    　
六、依家事事件法第164 條第2 項，裁定如主文。　
中　　華　　民　　國　　111 　年　　1 　　月　　14　　日
                  家事法庭      法　官　黃倩玲
以上正本係照原本作成
如對本裁定抗告須於裁定送達後10日內向本院提出抗告狀，並應
繳納抗告費新台幣1000元整。
中　　華　　民　　國　　111 　年　　1 　　月　　14　　日
                                書記官　呂怡萱